臺灣雲林地方法院刑事裁定
111年度聲字第160號
聲  請  人  臺灣雲林地方檢察署檢察官
受  刑  人  葉哲嘉




上列聲請人因受刑人數罪併罰有二裁判以上，聲請定其應執行之
刑（111年度執字第35號），本院裁定如下：
    主  文
葉哲嘉所犯如附表所示之罪刑，應執行拘役壹佰貳拾日，如易科
罰金，以新臺幣壹仟元折算壹日。
    理  由
一、聲請意旨略以：受刑人葉哲嘉因犯竊盜等案件，先後經法院
    判決確定如附表所示，應依刑法第53條及第51條第6款規定
    ，定其應執行之刑，爰依刑事訴訟法第477條第1項聲請定其
    應執行刑等語。
二、按裁判確定前犯數罪者，併合處罰之；數罪併罰，有2裁判
    以上者，依第51條之規定，定其應執行之刑；數罪併罰，分
    別宣告其罪之刑，若宣告多數拘役者，於各刑中之最長期以
    上，各刑合併之刑期以下，定其刑期，但不得逾120日，刑
    法第50條第1項前段、第53條、第51條第6款分別定有明文。
    次按刑事訴訟法第370條第2項、第3項，已針對第二審上訴
    案件之定應執行刑，明定有不利益變更禁止原則之適用；而
    分屬不同案件之數罪併罰有應更定執行刑之情形，倘數罪之
    刑，曾經定應執行刑，再與其他裁判宣告之刑定應執行刑時
    ，在法理上亦同受此原則之拘束。亦即，另定之執行刑，其
    裁量所定之刑期，不得較重於前定之執行刑加計後裁判宣告
    之刑或所定執行刑之總和（最高法院109年度台抗字第1291
    號裁定意旨參照）。
三、經查，本件受刑人因犯竊盜等案件，先後經臺灣嘉義地方法
    院及本院判處如附表所示之刑，並均經分別確定在案，且各
    罪俱係於附表編號1所示判決確定日期（民國110年5月18日
    ）前所為，就上開各案犯罪事實為最後判決之法院復為本院
    ，有各該刑事判決書、刑事簡易判決書及臺灣高等法院被告
    前案紀錄表附卷可稽，堪認與數罪併罰之要件尚無不合。又
    受刑人所犯如附表編號1至10所示之罪，固曾經臺灣嘉義地
    方法院以110年度聲字第849號裁定定應執行拘役120日確定
    ；如附表編號11、12所示之罪，則據本院以110年度六簡字
    第155號判決定應執行拘役15日確定在案，有前揭裁定、判
    決及上開前案紀錄表在卷足憑，然依前揭說明，本院就附表
    編號1至12所示之罪仍得再合併定其應執行刑，而本院就附
    表所示之12罪再為定應執行刑之裁定時，自應受上開已定應
    執行刑內部界限之拘束，亦應合於刑法第51條第6款但書規
    定，不得逾拘役120日。茲聲請人聲請定其應執行之刑，經
    核於法並無不合，應予准許。爰斟酌受刑人各次犯罪之時間
    、情節、行為次數、行為方式、法益侵害情況、所犯罪名及
    罪質異同、加重效益，對於受刑人所犯數罪為整體非難評價
    ，兼衡受刑人對於本件定刑所陳述之意見（見本院卷第87頁
    ），於不逾越內、外部界限之範圍內，定其應執行之刑如主
    文所示，並諭知易科罰金之折算標準。　　　　
四、依刑事訴訟法第477條第1項，刑法第53條、第51條第6款、
    第41條第1項前段，裁定如主文。
中　　華　　民　　國　　111 　年　　2 　　月　　25　　日
                  刑事第三庭  法  官  蘇珈漪
以上正本證明與原本無異。
如不服本裁定，應於裁定送達後5日內向本院提出抗告狀。
                              書記官  曾百慶
中　　華　　民　　國　　111 　年　　2 　　月　　25　　日

【附表：受刑人葉哲嘉定應執行刑案件一覽表】
編　           號  1 2 3 罪　          名  竊盜 竊盜 竊盜 宣      告     刑  拘役10日，如易科罰金，以新臺幣1,000元折算1日 拘役10日，如易科罰金，以新臺幣1,000元折算1日 拘役30日，如易科罰金，以新臺幣1,000元折算1日 犯    罪   日  期  109年10月30日 109年10月30日 109年10月30日 偵查(自訴)機關 年　度　案　號  嘉義地檢110年度偵字第2147、2375號（聲請書漏載110年度偵字第2375號，應予更正） 嘉義地檢110年度偵字第2147、2375號（聲請書漏載110年度偵字第2375號，應予更正） 嘉義地檢110年度偵字第2147、2375號（聲請書漏載110年度偵字第2375號，應予更正） 最　後 事實審 法　院 臺灣嘉義地方法院 臺灣嘉義地方法院 臺灣嘉義地方法院  案　號 110年度朴簡字第91號 110年度朴簡字第91號 110年度朴簡字第91號  判決日期 110年4月14日 110年4月14日 110年4月14日 確　定 判　決 法　院 臺灣嘉義地方法院 臺灣嘉義地方法院 臺灣嘉義地方法院  案　號 110年度朴簡字第91號 110年度朴簡字第91號 110年度朴簡字第91號  判決日期 110年5月18日 110年5月18日 110年5月18日  備      註   ⑴嘉義地檢111年度執更字第4號 ⑵編號1至10，前經臺灣嘉義地方法院以110年度聲字第849號裁定定應執行拘役120日，如易科罰金，以新臺幣1,000元折算1日確定   

編　           號  4 5 6 罪　           名  竊盜 竊盜 竊盜 宣      告     刑  拘役30日，如易科罰金，以新臺幣1,000元折算1日 拘役50日，如易科罰金，以新臺幣1,000元折算1日 拘役15日，如易科罰金，以新臺幣1,000元折算1日 犯    罪   日  期  109年10月30日  109年12月1日  109年9月27日  偵查(自訴)機關 年　度　案　號  嘉義地檢110年度偵字第2147、2375號（聲請書漏載110年度偵字第2375號，應予更正） 雲林地檢110年度偵字第412號 嘉義地檢110年度偵字第3172、4346、4347、4495、4716、4773號（聲請書漏載110年度偵字第4346、4347、4495、4716、4773號，應予更正） 最　後 事實審 法　院 臺灣嘉義地方法院 臺灣雲林地方法院 臺灣嘉義地方法院  案　號 110年度朴簡字第91號 110年度簡字第68號 110年度易字第314號  判決日期 110年4月14日 110年6月7日 110年9月8日 確　定 判　決 法　院 臺灣嘉義地方法院 臺灣雲林地方法院 臺灣嘉義地方法院  案　號 110年度朴簡字第91號 110年度簡字第68號 110年度易字第314號  判決日期 110年5月18日 110年7月6日 110年10月13日  備      註   ⑴嘉義地檢111年度執更字第4號 ⑵編號1至10，前經臺灣嘉義地方法院以110年度聲字第849號裁定定應執行拘役120日，如易科罰金，以新臺幣1,000元折算1日確定   

編　           號  7 8 9 罪　           名  竊盜 竊盜 竊盜 宣      告     刑  拘役20日，如易科罰金，以新臺幣1,000元折算1日 拘役40日，如易科罰金，以新臺幣1,000元折算1日 拘役15日，如易科罰金，以新臺幣1,000元折算1日 犯   罪   日   期  109年10月10日  109年10月10日  110年2月14日  偵查(自訴)機關 年　度　案　號  嘉義地檢110年度偵字第3172、4346、4347、4495、4716、4773號（聲請書漏載110年度偵字第4346、4347、4495、4716、4773號，應予更正） 嘉義地檢110年度偵字第3172、4346、4347、4495、4716、4773號（聲請書漏載110年度偵字第4346、4347、4495、4716、4773號，應予更正） 嘉義地檢110年度偵字第3172、4346、4347、4495、4716、4773號（聲請書漏載110年度偵字第4346、4347、4495、4716、4773號，應予更正） 最　後 事實審 法　院 臺灣嘉義地方法院 臺灣嘉義地方法院 臺灣嘉義地方法院  案　號 110年度易字第314號 110年度易字第314號 110年度易字第314號  判決日期 110年9月8日 110年9月8日 110年9月8日 確　定 判　決 法　院 臺灣嘉義地方法院 臺灣嘉義地方法院 臺灣嘉義地方法院  案　號 110年度易字第314號 110年度易字第314號 110年度易字第314號  判決日期 110年10月13日 110年10月13日 110年10月13日  備      註   ⑴嘉義地檢111年度執更字第4號 ⑵編號1至10，前經臺灣嘉義地方法院以110年度聲字第849號裁定定應執行拘役120日，如易科罰金，以新臺幣1,000元折算1日確定   

編　           號  10 11 12 罪　           名  竊盜 竊盜 竊盜 宣      告     刑  拘役5日，如易科罰金，以新臺幣1,000元折算1日 拘役10日，如易科罰金，以新臺幣1,000元折算1日 拘役10日，如易科罰金，以新臺幣1,000元折算1日 犯    罪  日   期  110年2月15日  109年6月25日 109年6月25日 偵查(自訴)機關 年　度　案　號  嘉義地檢110年度偵字第3172、4346、4347、4495、4716、4773號（聲請書漏載110年度偵字第4346、4347、4495、4716、4773號，應予更正） 雲林地檢110年度偵字第239號 雲林地檢110年度偵字第239號 最　後 事實審 法　院 臺灣嘉義地方法院 臺灣雲林地方法院 臺灣雲林地方法院  案　號 110年度易字第314號 110年度六簡字第155號 110年度六簡字第155號  判決日期 110年9月8日 110年10月6日 110年10月6日 確　定 判　決 法　院 臺灣嘉義地方法院 臺灣雲林地方法院 臺灣雲林地方法院  案　號 110年度易字第314號 110年度六簡字第155號 110年度六簡字第155號  判決日期 110年10月13日 110年11月16日 110年11月16日  備      註   ⑴嘉義地檢111年度執更字第4號 ⑵編號1至10，前經臺灣嘉義地方法院以110年度聲字第849號裁定定應執行拘役120日，如易科罰金，以新臺幣1,000元折算1日確定 ⑴雲林地檢111年度執字第35號 ⑵編號11、12，前經本院以110年度六簡字第155號判決定應執行拘役15日，如易科罰金，以新臺幣1,000元折算1日